臺灣苗栗地方法院交通事件裁定　　　　　100年度交聲字第8號
原處分機關　交通部公路總局新竹區監理所苗栗監理站
異　議　人
即受處分人　邱盛昌
上列異議人即受處分人因違反道路交通管理處罰條例案件，對於
交通部公路總局新竹區監理所苗栗監理站於民國99年12月7 日所
為之竹監苗字第裁54-Z00000000號處分（原舉發案號：公警局交
字第Z00000000 號），聲明異議，本院裁定如下：
    主  文
異議駁回。
    理  由
一、原處分意旨略以：異議人即受處分人邱盛昌於民國99年10月
    7 日13時5 分許，駕駛車牌號碼721-UW號自用半聯結車牽引
    67-MG 號半拖車行經國道三號高速公路南向122.3 公里（南
    磅）處，為內政部警政署國道公路警察局第二警察隊後龍分
    隊警員舉發「右側第三軸內側輪胎胎皮剝落」違規；嗣異議
    人於舉發單所載應到案時間內到案表示不服舉發，經原處分
    機關函請舉發單位調查結果，仍認異議人有上開違規行為，
    乃依道路交通管理處罰條例第33條第3 項暨違反道路交通管
    理事件統一裁罰基準及處理細則第41條第4 項規定，於99年
    12月7 日裁處異議人罰鍰新臺幣（下同）1,200 元，原處分
    並無不法等語。
二、異議意旨略以：警員說本車輪胎胎皮剝落，只是警員目視所
    得的結果，沒有使用標準量規量測，異議人量測胎紋深度超
    過胎皮剝落部分，苗栗監理站所為之處分顯有錯誤，為此向
    法院聲明異議，請求撤銷原處分等語。
三、按汽車行駛高速公路及快速公路前，應妥為檢查車輛，在行
    駛途中不得有下列情形：一缺水、缺電或缺燃料。二車輪、
    輪胎膠皮或車輛機件脫落。三輪胎任一點胎紋深度不足：(一)
    四輪以上汽車：1.6 公釐。(二)汽缸總排氣量550 立方公分以
    上之大型重型機器腳踏車：1 公釐，高速公路交通管制規則
    第14條規定甚明。又汽車行駛於高速公路、快速公路或設站
    管制之道路，不遵使用限制、禁止、行車管制及管理事項之
    管制規則而有其他違反管制規定之行為者，處駕駛人新臺幣
    600 元以上1,200 元以下罰鍰，道路交通管理處罰條例第33
    條第3 項定有明文。
四、經查：
(一)、異議人於上揭時、地，駕駛車牌號碼721-UW號之自用半聯結
    車牽引67-MG 號半拖車為警舉發「右側第三軸內側輪胎胎剝
    落」違規乙節，有內政部警政署國道公路警察局公警局交字
    第Z00000000 號舉發違反道路交通管理事件通知單、裁決書
    、送達證書各1 份在卷足憑。
(二)、次依證人即本件舉發警員盧銀華到庭具結證稱：「（本件違
    規是你舉發的？是」、「（請說明取締的經過？）在99年10
    月7 日13時5 分，在國三公路南向122.3 公里南磅處，我發
    現721-UW號自用半聯結車「右側第三軸內側輪胎胎皮剝落」
    違規」、「（當時是目視，還是有拿量規測量胎紋深度？）
    是目視的，當時整塊都脫落了」、「（舉發時還有其他警員
    在場？）無」、「（異議人車輛右側第三軸內側輪胎有磨平
    致胎紋不足之情形嗎？）是」、「（如何認定異議人車子的
    輪胎胎皮剝落？）肉眼可看出」、「（異議人當時做何表示
    ？）他說他從平面時道路上來時剛剝落的」、「（異議人說
    當時有另一部砂石車輪胎磨損嚴重，但是警員放行，有無此
    事？沒有」、「（警員有無測量？）道路交通管理處罰條例
    規定，輪胎只要有任一點不足胎紋（1.6 MM），就是違規」
    等語綦詳（見本院100 年1 月13日訊問筆錄）。衡諸證人盧
    銀華係依法執行公務之人員，經到庭具結，證述其攔停舉發
    經過，對異議人所駕駛上開自小客車如何行駛高速公路途中
    輪胎膠皮脫落之舉發過程的證述，連續而完整，顯見其對舉
    發當時之記憶深刻，且證人與異議人素不相識，並無宿怨，
    亦無仇隙，應無甘冒自身觸犯偽證罪之風險而設詞誣攀之理
    。而依卷內證據資料並無任何積極證據足以證明證人上開證
    詞係屬虛偽，亦無足以令人顯信證人證述為不可採之品性證
    據或前科證據存在，本院自不得僅以證人為本件掣單告發異
    議人之員警而全盤抹煞其在訴訟上所具有之證人資格及其證
    言之證明力，故其證言應堪採信。
(三)、本院復當庭勘驗原舉發單位提供之蒐證錄影光碟，勘驗結果
    為：「右側第三軸內側輪胎有一塊胎皮剝落，剝落的範圍大
    小，直徑約3 公分。」（見本院卷第22頁背面），足徵異議
    人所駕駛之上開車輛確有胎皮脫落之事實，核與證人盧銀華
    於本院訊問時之證述相符，益徵證人前開證述並非虛妄。
(四)、異議人雖以前詞置辯，惟徵諸前揭高速公路交通管制規則第
    14條第2 款及第3 款規定之意旨，係考量高速公路之車輛均
    以高速行駛，如遇緊急煞車或天雨路滑之情形，以系爭自用
    一般曳引車部分輪胎膠皮脫落、胎紋已完全磨平之情形，其
    輪胎爆胎之危險性甚高。故上開管制規則係為保障汽車行駛
    在高速公路上避免輪胎爆胎而影響交通安全，規定車輛行駛
    高速公路途中不得有輪胎膠皮脫落或輪胎任一點胎紋深度不
    足1.6 公釐之情形，以促使汽車駕駛人於駕駛汽車行駛高速
    公路前，能妥善檢查車輛，以維高速行駛汽車之行車安全。
    而經本院審酌原舉發單位檢送之採證照片（見本院卷第10、
    25、26頁），該照片上系爭車輛之右側第三軸內側輪胎膠皮
    有部分剝落，且有部分輪胎胎紋已完全磨平，極為明顯，如
    遇緊急煞車或天雨路滑之情形，以系爭車輛部分輪胎膠皮脫
    落及胎紋磨平之情形，其存在之危險性應甚為明確，是異議
    人前開所辯，尚不足以據為本件免罰之理由。
(五)、另交通警員掣單舉發違反道路交通管理處罰條例所列之違規
    事實，本質上為行政處分，係公務員基於職務上權力，依法
    就特定之具體事件所為具公法上效果之單方行政行為，基於
    公務員為公法上行為具有公信力之原則，該行政處分當可被
    推定為有效。況證人盧銀華為本件違規之舉發警員，業已提
    出科學證據即錄影光碟供本院參酌，且查無任何證據足資證
    明執勤員警有何捏造事實違法取締之不法情事，而異議人並
    未就執勤員警之舉發如何有誤，提出相關證據以供本院調查
    ，則執勤員警本其維護交通秩序、安全職責所為之舉發，自
    應受合法、正確之推定，異議人所為之指摘，經核並無依據
    。據此，異議人有於上述時、地駕車行駛高速公路途中輪胎
    膠皮脫落之行為，且經合法舉發一事應堪認定，本件事證明
    確，應依法論科。
五、綜上所述，本件異議人既有上揭駕車行駛高速公路途中輪胎
    膠皮脫落之違規行為，原處分機關依道路交通管理處罰條例
    第33條第3 項之規定及違反道路交通管理事件統一裁罰基準
    表，罰基準表，裁處異議人罰鍰1,200 元，核無違法或不當
    之情事，聲明異議意旨仍執前詞，任意指摘原處分，並無理
    由，應予駁回。
六、據上論斷，應依道路交通管理處罰條例第87條第2 項，道路
    交通案件處理辦法第18條，裁定如主文。
中    華    民    國    100    年    1    月    24    日
                  交通法庭  法  官  周靜妮
以上正本證明與原本無異。
如不服本裁定應於送達後5 日內向本院提出抗告狀。
                            書記官  巫  穎
中    華    民    國    100    年    1    月    24    日